# 应收帐款周转率中的赊销净额

提问人：快乐地学习 时间：2011-08-11 10:30:27
各位前辈们: 想问下我现在要计算 12 月份的应收帐款周转率=赊销净额/应收帐款平均额 那这个赊销净额是指 12 月份发生的应收帐款金额吗? 谢谢

回答人：chenyiwei
没有统一的规定，根据你企业的管理需求和取数方便确定即可。注意确保一贯应用，以保证各期指标的可比性。